臺灣臺東地方法院刑事判決　　　　　　　　　　　　　　九十三年度訴字第四五號
　　公　訴　人　臺灣臺東地方法院檢察署檢察官
　　被　　　告　甲○○
右列被告因公共危險案件，經檢察官提起公訴（九十三年度偵緝字第二０號），本院
判決如左：
    主  文
甲○○放火燒燬他人所有之釋迦果樹及噴水用塑膠管，致生公共危險，處有期徒刑壹
年貳月，緩刑年，緩刑期內付保護管束。
    事  實
一、甲○○於民國九十二年三月十六日中午十二時三十分許，因姑媽生日，在丁○○
    所有臺東縣太麻里鄉○○段第四七○號土地附近參加慶祝聚餐，因向表姊丙○○
    等人索討香菸遭拒絕，心生怒意，竟以打火機點燃上開土地靠下方產業道路旁之
    枯草，因風助長火勢向上延燒，致燒燬上開土地上丁○○所有約五分地之釋迦果
    樹及噴水用塑膠管，合計損失約為新臺幣（下同）十萬元，且火勢有向上蔓延波
    及雜木林致生森林大火之公共危險，幸在場之人幫忙滅火，且經當時在場之乙○○通知李高明珠再轉通知消防人員前來滅火，始未釀成巨災。
二、案經丁○○訴由臺東縣警察局大武分局報請臺灣臺東地方法院檢察署檢察官偵查
    起訴。
    理  由
一、訊據被告甲○○雖自承於前開時間地點，以打火機點火而致燒燬告訴人丁○○所
    有之釋迦果樹及噴水用塑膠管，惟辯稱並無放火之故意云云。經查：上開事實除
    經告訴人指訴綦詳外，並經證人即在場之被告表姊丙○○及乙○○證述在卷（見
    九十三年度偵緝字第二０號卷第二三頁、本院卷第五五頁起），互核大致相符，
    且有上開土地之土地所有權狀一份、現場相片六幀在卷可稽（見警卷第一七頁起
    ），而被告當時係因向在場之人索討香菸遭拒絕，始以打火機點火燃燒枯草之情
    ，並經丙○○證稱在卷（見上開偵緝卷第二三頁），證人丙○○為被告表姊業據
    其證稱在卷（見本院卷第五五頁），如非事實，原無隨意誣陷被告之可能，丙○○又在檢察官偵訊及本院作證時具結表示願負偽證罪責，尤無誣陷被告之可能，
    所言自堪採信。再者，本件火燒之釋迦園由下方產業道路向上觀察，左側為荖花
    園，荖花園左側草木稀疏，右側約五十公尺為荒地，荒地右側所栽植之玉米、檳
    榔亦非集中，下方有產業道路區隔，復有高低落差，釋迦園上方則緊鄰約二十公
    尺之草地，草地上方則為一片雜木林，業經本院勘驗在卷，有勘驗筆錄一份及相
    片十幀附卷可考（見本院卷第三三頁起），再以當時向上延燒之風向，本件起火
    向左側、右側或下方延燒之機會非大，然當時既已向上延燒至釋迦園與雜木林中
    間之草地，被告並自承當時唯恐延燒至雜木林（見本院卷第三四頁），是本件如
    未及時撲滅，即有向上延燒至雜木林而導致森林大火之可能，堪認已致生公共危
    險。從而本件事證明確，被告所辯尚無可採，其上開犯行應堪認定。
二、核被告所為，係犯刑法第一百七十五條第一項之放火燒燬他人所有物品罪。爰審
    酌其因細故放火，導致告訴人之果樹、塑膠水管被燒燬，無端受有約十萬元之損
    害，且有延燒造成森林大火之危險，甚屬不該，惟坦承大部分犯行，並與告訴人
    達成和解（見本院卷第六０頁）犯後態度尚可，前無嚴重之犯罪紀錄，素行尚佳
    等一切情狀，量處如主文所示之刑。再者，其前雖因妨害家庭案被判處有期徒刑
    三月，然七十九年八月二十四日易科罰金執行完畢後，五年以內未曾受有期徒刑
    以上刑之宣告，有臺灣高等法院被告全國前案紀錄表、刑案資料查註紀錄表各一
    份在卷可憑，經本件偵查、通緝、羈押、審理之經歷，應已知所警惕，而無再犯
    之虞，本院因認上開刑之宣告，以暫不執行為適當，爰並為緩刑三年之諭知。惟
    被告自制力非佳，為確實導正，預防再度犯罪，並提供必要之協助及督促，爰併
    依刑法第九十三條第一項規定，宣告緩刑期內付保護管束。
據上論斷，應依刑事訴訟法第二百九十九條第一項前段，刑法第一百七十五條第一項
、第七十四條第二項、第九十三條第一項，判決如主文。
本案經檢察官戊○○到庭執行職務
中      華      民      國      九十三      年    九    月    二十二    日
                                  臺灣臺東地方法院刑事第二庭
                                    審判長法  官  蔡  勝  雄
                                          法  官  林  卉  聆
                                          法  官  鄭  峻  明
右正本證明與原本無異。
如不服本判決，應於判決送達後十日內向本院提出上訴狀。（須附繕本）
「切勿逕送上級法院」
                                          書記官  陳  美  鄉
中      華      民      國      九十三      年    九    月    二十二    日
附記：
中華民國刑法第一百七十五條第一項：
放火燒燬前二條以外之他人所有物，致生公共危險者，處一年以上七年以下有期徒刑
。
